臺灣桃園地方法院小額民事判決
110年度壢小字第1496號
原      告  良京實業股份有限公司

法定代理人  平川秀一郎



訴訟代理人  蘇芷萱  
被      告  陳奎郡  



上列當事人間請求返還借款事件，本院於民國110 年12月10日言
詞辯論終結，判決如下：
    主      文
一、被告應給付原告新臺幣柒萬柒仟陸佰捌拾捌元，及其中新臺
    幣柒萬伍仟伍佰柒拾陸元，自民國九十九年四月二十一日起
    至民國一百零四年八月三十一日止，按年利率百分之二十計
    算之利息，及自民國一百零四年九月一日起至清償日止，按
    年利率百分之十五計算之利息，暨違約金新臺幣壹仟貳佰元
    。
二、原告其餘之訴駁回。
三、訴訟費用新臺幣壹仟元由被告負擔。
四、本判決原告勝訴部分得假執行。 　
　　理 由 要 領
一、本件除下列理由要領外，依民事訴訟法第436 條之18第1 項
    規定，僅記載主文，其餘省略。 
二、原告起訴主張被告前向訴外人渣打國際商業銀行股份有限公
    司（下稱渣打銀行）申辦信用卡，並簽定使用契約且申請餘
    額代償服務，約定得持用核發之信用卡於特約商店記帳消費
    ，應於當期繳款截止日將款項返還，若選擇以循環信用方式
    繳款，仍應於當期繳款截止日繳付最低金額，並依年利率20
    %計付循環利息；另申請餘額代償服務獲核准時，渣打銀行
    得於核准後以動支持卡人信用額度方式代償持卡人指定之款
    項，且得將代償之金額計入循環信用本金，按循環信用利息
    規定計付利息，倘持卡人未於當期繳款期限前繳付最低付款
    額或遲誤繳款期限，除循環利息外，另收取三期分別為新臺
    幣（下同）300元、400元、500元之違約金。詎被告至民國9
    5年11月28日止，尚積欠渣打銀行77,688元（其中本金為75,
    576元）拒不清償，嗣經渣打銀行將上開債權讓予原告，履
    經原告催討仍未獲置理。爰依消費借貸及債權讓與之法律關
    係提起本件訴訟等語。並聲明：被告應給付原告77,688元，
    及其中75,576元自95年11月29日起至104年8月31日止，按年
    利率20％計算之利息，及自104年9月1日起至清償日止，按年
    利率15％計算之利息，暨違約金1,200元。
三、被告經合法通知，未於本院言詞辯論期日到場，亦未提出書
    狀為任何陳述。 
四、是依上揭規定，以下僅就原告得請求之金額記載理由要領：
    　
（一）查本件原告雖主張被告應給付原告就本金75,576元部分，
      自95年11月29日起至104年8月31日止，按年利率20％計算
      之利息，及自104年9月1日起至清償日止，按年利率15％計
      算之利息，暨違約金1,200元。惟依債權讓與證明書附表
      所示內容略以：「此本金餘額及債權總金額（包括但不限
      於本金、相關利息、違約金及費用等）係以計算至99年4
      月20日止之餘額為準」（見本院卷第10頁），則就95年11
      月29日起至99年4月20日止之利息部分，應屬重複請求。
      是原告就未特定數額之利息，應自99年4月21日起算。
（二）綜上所述，原告依消費借貸及債權讓與之法律關係請求被
      告給付原告77,688元，及其中75,576元自99年4月21日起
      起至104年8月31日止，按年利率20％計算之利息，及自104
      年9月1日起至清償日止，按年利率15％計算之利息，暨違
      約金1,200元，為有理由，應予准許。逾此範圍之請求則
      屬無據，應予駁回。
五、本件係依民事訴訟法第436條之8適用小額訴訟程式所為之判
    決，應就被告敗訴部分，依同法第436條之20規定，依職權
    宣告假執行。
六、訴訟費用負擔之依據：民事訴訟法第79條。本院審酌原告敗
    訴部分僅為利息部分，是本件訴訟費用應由被告全部負擔為
    當。並依同法第87條第1項規定確定訴訟費用額如主文第3項
    所示。
中    華    民    國   110    年    12    月    28    日
                  中壢簡易庭      法  官  張博鈞
以上為正本係照原本作成。
如不服本判決，應於送達後20日內，向本院提出上訴狀並表明上
訴理由，如於本判決宣示後送達前提起上訴者，應於判決送達後
20日內補提上訴理由書（須附繕本）。
如委任律師提起上訴者，應一併繳納上訴審裁判費。
中    華    民    國   110    年    12    月    28    日
                                  書記官  張季容
附錄：
一、民事訴訟法第436條之24第2項：
    對於小額程序之第一審裁判上訴或抗告，非以其違背法令為
    理由，不得為之。
二、民事訴訟法第436條之25：
    上訴狀內應記載上訴理由，表明下列各款事項：
    （一）原判決所違背之法令及其具體內容。
    （二）依訴訟資料可認為原判決有違背法令之具體事實。
三、民事訴訟法第471 條第1 項：（依同法第436 條之32第2 項
    規定於小額事件之上訴程式準用之）上訴狀內未表明上訴理
    由者，上訴人應於提起上訴後20日內，提出理由書於原第二
    審法院；未提出者，毌庸命其補正，由原第二審法院以裁定
    駁回之。